臺灣新竹地方法院刑事判決
109年度簡上字第80號
上  訴  人  
即  被  告  林金山



指定辯護人  本院公設辯護人周凱珍
上列上訴人即被告因犯傷害案件，不服本院新竹簡易庭民國109
年6月4日109 年度竹簡字第155號第一審刑事簡易判決（聲請簡
易判決處刑案號：108年度偵字第11142號），提起上訴，本院管
轄第二審合議庭判決如下：
    主      文
上訴駁回。
    事實及理由
一、本案經本院合議庭審理結果，認原審簡易判決以上訴人即被
    告犯林金山犯刑法第277條第1項之傷害罪，判處拘役50日，
    如易科罰金，以新臺幣1千元折算1 日，其認事、用法及量
    刑均無不當，應予維持，並引用附件原審簡易判決書所記載
    之事實及理由（如附件）。
二、被告上訴意旨略以：告訴人一開始說互不提告，但後來又提
    告；且原審量刑過重，請求從輕量刑等語。
三、按關於刑之量定及緩刑之宣告，係實體法上賦予法院得為自
    由裁量之事項，倘其未有逾越法律所規定之範圍，或濫用其
    權限，即不得任意指摘為違法，最高法院72年台上字第6696
    號判例、75年台上字第7033號判例、85年度台上字第2446號
    判決意旨參照。復按量刑輕重屬實體法賦予法院之自由裁量
    權，此等職權之行使，在求具體個案不同情節之妥適，倘法
    院於量刑時，已以行為人之責任為基礎，並斟酌刑法第57條
    各款所列情狀，而未逾越法定範圍，又無明顯濫權情形，即
    不得任意指為違法，最高法院101年度台上字第1250號判決
    意旨參照。原審審酌被告僅因細故與證人即告訴人李木生發
    生爭執，不思以理性方法解決，竟毆打告訴人，致告訴人受
    有頭部外傷併腦震盪、左側顏面骨骨折、左眼挫傷等傷害，
    且未賠償告訴人所受之損害或達成民事和解，行為實值非議
    ，兼衡被告之犯罪動機、目的、手段、品行、生活狀況（警
    詢自陳家庭經濟狀況為勉持）、智識程度為國中畢業等一切
    情狀，量處拘役50日，並諭知易科罰金之折算標準，本院認
    原審認事、用法並無違誤，亦已依本件個案事由而加以審酌
    刑之輕重，被告請求本院撤銷原判決改判更低刑度，顯屬無
    據。至辯護人聲請調查證人廖亭雅，以證明告訴人曾承諾被
    告不互相提告之事實，則與本件爭點「原審量刑是否過重」
    無重要關係，且縱使告訴人先前曾承諾互不提告，但告訴人
    後來仍提告，且並未撤回告訴，則其告訴仍屬合法存在，是
    本院認無調查證人廖亭雅之必要性。綜上，本件被告上訴無
    理由，應予駁回。
據上論斷，應依刑事訴訟法第455 條之1 第1 項、第3 項、第36
8 條、第373 條，判決如主文。
本案經檢察官劉正祥聲請簡易判決處刑，檢察官黃嘉慧到庭執行
職務。 　
中　　華　　民　　國　　110 　年　　3 　　月　　25　　日
                  刑事第五庭  審判長法　官　黃美盈
　　　　　　　　　                  法  官  蔡玉琪
　　　　　　　　　                  法  官  林涵雯
以上正本證明與原本無異。
不得上訴。
中　　華　　民　　國　　110 　年　　3 　　月　　25　　日
                                    書記官   郭家慧